【裁判字號】    95,易緝,106
【裁判日期】    950630
【裁判案由】    竊盜
【裁判全文】
臺灣高雄地方法院刑事判決             95年度易緝字第106號
公  訴  人  臺灣高雄地方法院檢察署檢察官
被      告  丁○○冒名許瑞峰.
                      2號
                    現於台灣高雄第二監獄執行案行中
上列被告因竊盜案件，經檢察官提起公訴（93年度偵字第14425號）
及移請併辦〔94年度偵字第598 號、93年度偵字第23241 號〕，
被告於本院準備程序中為有罪之陳述，經本院合議庭裁定由受命
法官依簡式審判程序獨任審理，本院判決如下：
    主  文
丁○○連續攜帶兇器毀壞安全設備竊盜，累犯，處有期徒刑壹年
；扣案Ｔ字型、Ｌ字型扳手各壹支、貳拾公升裝塑膠油桶壹個、
水管壹條，均沒收。
    事  實
一、丁○○（冒名許瑞峰）曾於89年間因竊盜案件，經法院判處
    有期徒刑2 年2 月確定，於民國94年8 月8 日假釋經撤銷後
    殘刑執行完畢。復基於單獨或與余春山〔另已審結〕共同為
    自己之不法所有意圖而竊盜之概括犯意，先獨自1 人於93年
    7 月17日凌晨1 時20分許，攜帶客觀上可對人體產生危害之
    兇器工具Ｌ型扳手1 支，在高雄縣大寮鄉○○路上，竊取為
    乙○○所有車牌號碼Ｄ4 ─2855號之自小貨車1 台，得手後
    ，即駕駛該車到在高雄縣大樹鄉○○村○○路40號找余春山
    〔余春山不知該車係贓車〕，2 人復於93年7 月17日凌晨2
    時45許，換由余春山駕駛該車，搭載丁○○共同駕駛該車至
    高雄縣鳳山市○○街10號前，因汽油耗盡，2 人竟基於共同
    為自己不法所有之意圖，由丁○○下手以塑膠管抽取甲○○
    所有車牌號碼ＹＺ─1249號自小貨車內之汽油，以此方式竊
    取甲○○所有之汽油20公升，余春山則於駕駛座上擔任把風
    ，適警方巡邏至此，發現其2 人行跡可疑，乃上前盤查，余
    春山見狀遂駕車與丁○○逃離現場，警員見狀自後追捕，至
    高雄縣大寮鄉○○村○○街12號前時，始將其2 人逮獲，並
    當場查扣丁○○所有供其等行竊所用之Ｔ字型、Ｌ字型扳手
    各1 支、20公升塑膠油桶1 個、水管1 條等物〔丁○○被逮
    獲後，冒名許瑞峰名義應訊後經檢察官諭知飭回〕。丁○○
    復於93年9 月3 日上午10時許，持客觀上可供兇器使用Ｔ字
    型扳手1 支，由頂樓破壞鐵門後侵入高雄縣阿蓮鄉○○村○○路216 巷17號4 樓戊○○住處內，竊取戊○○所有華僑銀
    行、第一銀行、合作金庫等銀行金融卡各1 張、項鍊1 條、
    金耳環1 對等物，得手後，即將Ｔ字型扳手丟棄於不詳地點
    ，嗣因戊○○報警並在住處內採得丁○○指紋1 枚，始得悉
    上情。
三、案經高雄縣政府警察局鳳山分局報請高雄地方法院檢察署檢
    察官偵查後提起公訴暨高雄縣政府警局湖內分局報請偵辦後
    ，同署移請本院併案審理。
    理由
一、被告所犯係死刑、無期徒刑、最輕本刑為3 年以上有期徒刑
    以外之罪，被告於準備程序中就被訴事實為有罪之陳述，經
    法官告知簡式審判程序之旨，並聽取公訴人及被告意見後，
    本院認為適宜由受命法官獨任進行簡式審判程序，合先敘明
    。
二、上開被告連續行竊之事實，業據其於警詢及本院審理時坦承
    不諱，核與被害人乙○○、甲○○、戊○○等人於警詢時指
    訴有失竊事實及共同被告余春山供述共同行竊各節均大致相
    符，且有被害人乙○○、甲○○出具之贓物認領保管單，查
    獲照片、扣押筆錄、內政部警政署刑事警察局採獲戊○○住
    處指紋１枚核對被告丁○○右環指指紋相核鑑定文、被告丁○○以許瑞峰之名義應訊後，冒名應訊所留指紋與被告指紋
    相符之內政部警政署刑事警察局鑑定文等附卷可稽，復有被
    告所有供其行竊乙○○車輛之Ｔ字型、Ｌ字型板手各1 支及
    其所有並與余春山共同行竊汽油時所用之20公升塑膠油桶1
    個、水管1 條等物扣案足資佐證，被告之自白核與事實相符
    ，自堪信為真實，其罪證已甚明確，犯行堪予認定。
三、按刑法第321 條第1 項第2 款所謂之「安全設備」，係指依
    社會通常觀念足認為隔絕防閑（防盜）之設備而言（最高法
    院48年台上字第1367號、55年台上字第547 號判例參照）。
    又該設備雖尚有其他用途或目的，防盜僅為其兼具之功能亦
    屬之（最高法院70年度台上字第2564號判決、78年度台上字
    第4418號判決意旨參照）。又刑法第321 條第1 項第2 款之
    毀越門扇安全設備竊盜罪，關於「毀越」指毀損與踰越而言
    ，其中毀損門扇安全設備竊盜罪，乃同法第354 條之毀損罪
    與普通竊盜罪之結合犯；上開毀損門扇安全設備，係犯普通
    竊盜罪之加重情形，已結合於所犯加重竊盜之罪質中，自不
    能於論以加重竊盜罪外，更行論以毀損罪，亦有最高法院92
    年度台非字第6 號判決可資參照；又按刑法第321 條第1 項
    第3 款之攜帶兇器竊盜罪，係以行為人攜帶兇器竊盜為其加
    重條件，此所謂之兇器，其種類並無限制，凡客觀上足以對
    人之生命、身體、安全構成威脅，具有危險性之兇器均屬之
    ，且祇須行竊時攜帶此種具有危險性之兇器為已足，並不以
    攜帶之初有行兇之意圖，或確已用於行竊為必要（參照最高
    法院52年台上字第711 號、79年台上字第5253號判例意旨）
    。查本案被告攜帶用以行竊之Ｔ字型、Ｌ字型扳手，是頭部
    呈尖銳狀之鐵製品，在客觀上足以對他人生命、身體造成危
    險，應屬兇器，是核被告行竊乙○○車輛之行為，係犯刑法
    第321 條第1 項第3 款之攜帶兇器竊盜罪；與余春山共同行
    竊甲○○汽油，則係犯刑法第320 第1 項之竊盜罪，所為行
    竊戊○○住宅部分，則係犯刑法第321 條第1 項第2 、3 款
    之攜帶兇器毀壞安全設備竊盜罪；其與余春山共同行竊20公
    升汽油部分，有犯意聯絡，行為分擔，為共同正犯。被告先
    後所為３次竊盜行為，時間緊接，所犯罪名相同，顯係出於
    概括之犯意為之，為連續犯，依刑法第56條之規定從一罪論
    以攜帶兇器毀壞安全設備竊盜罪，並依法加重其刑。又其曾
    於89年間因竊盜案件，經法院判處有期徒刑2 年2 月確定，
    於94年8 月8 日假釋經撤銷後殘刑執行完畢等情，有卷附臺
    灣高等法院被告前案紀錄表可按，是被告受有期徒刑執行完
    畢，於5 年以內再犯本件最重本刑為有期徒刑以上之罪，為
    累犯，應依刑法第47條之規定，加重其刑。先後2 種刑之加
    重事由，並依法遞加重之；又移送併辦部分犯行，雖未據公
    訴人起訴，惟臺灣高雄地方法院檢察署94年度偵字第598 號
    部分與已起訴部分具有連續犯關係，為裁判上一罪，另同署
    93年度偵字第23241 號部分與已起訴部分為事實上同一犯罪
    ，且均經檢察官移送併案審理，本院自得併為審酌，附此敘
    明。爰審酌被告正值青年，不思自食其力，為貪圖私利，即
    恣意竊取他人財物，所為實不足取，惟念其犯後坦承犯行，
    態度尚可，所竊得之財物部分已返還被害人及所得財物等一
    切情狀，量處如主文所示之刑，以資懲儆。扣案Ｔ字型、Ｌ
    字型扳手及塑膠油桶1 個、水管1 條等物，均係被告有供其
    己或供其與共同被告余春山行竊所用之物，爰依刑法第38條
    第1 項第2 款規定宣告沒收。至行竊被害人戊○○住宅所使
    用Ｔ字型扳手，業經被告丟棄於不詳地點，經被告供承在卷
    ，且未扣案，為免將來執行困難，爰不另為沒收宣告，併予
    敘明。
據上論斷，應依刑事訴訟法第273 條之1 第1 項、第299 條第1
項前段，刑法第56條、第321 條第1 項2 款、第3 款、第47 條
、第38條第1 項第2 款，判決如主文。
本案經檢察官丙○○到庭執行職務。
中    華    民    國    95    年    6     月    30    日
                  刑事第二庭    法  官  陳銘珠
以上正本證明與原本無異。
如不服本判決，應於收受送達之日起10日內向本院提出上訴書狀
。
中    華    民    國    95    年    6     月    30    日
                                書記官  黃美玲
附錄本判決引用法條：
中華民國刑法第321條
犯竊盜罪而有左列情形之一者，處 6 月以上、 5 年以下有期徒
刑：
一  於夜間侵入住宅或有人居住之建築物、船艦或隱匿其內而犯
之者。
二  毀越門扇、牆垣或其他安全設備而犯之者。
三  攜帶兇器而犯之者。
四  結夥三人以上而犯之者。
五  乘火災、水災或其他災害之際而犯之者。
六  在車站或埠頭而犯之者。
前項之未遂犯罰之。


司法院資訊處製作；財團法人民間司法改革基金會備份。
